CURRICULUM VITAE



Carlos A. Cubas Sanchez

Bachiller en Ingeniería de Sistemas

(+51 954850801

Lima, Perú

✓ cusan2010@gmail.com

in www.linkedin.com/in/cacs

https://github.com/AugustCS

Desarrollador de Software con más de 01 año de experiencia en proyectos tanto nacionales como internacionales. Dominio de diversos lenguajes de programación para el desarrollo web Backend y Frontend. Capacitado para el desarrollo de módulos y funcionalidades de sistemas ya implementados, así como también la construcción de sistemas nuevos. Deseoso de más conocimientos en uso de nuevas plataformas e infraestructuras en la nube.

Experiencia Laboral

TID SOLUTIONS S.A.C.

Analista Programador de Sistemas

Dic. 2018 - Dic. 2019

- Desarrollo e implementación de nuevas funciones y/o módulos completos de sistemas ya implementados
- Detección y corrección de incidencias presentadas en el uso cotidiano del software
- Participación en el desarrollo y modificación de los sistemas de entorno nacional para la gestión de carnés universitarios de SUNEDU, MINEDU y SECAD.
- Participación en el desarrollo y modificación de los sistemas de entorno internacional para la gestión de tránsito en Islas Caymán "Vehicle Registration System (VRS-KY)".

SERPOST SERVICIOS POSTALES DEL PERÚ SAC

Practicante de Ingeniería de Sistemas

Ene. 2018 - Jul. 2018

- Análisis de la logística interna de los procesos de búsqueda y categorización de envíos postales
- Clasificación de envíos por ubicación y tipo
- Organización y mejora en los procesos del día a día que representaban una disminución en el tiempo que tomaba llevar a cabo una determinada tarea en particular.

GIT GESINTEL PERU SAC

Asesor Ejecutivo de Ventas Claro

Ene. 2017 - Abr. 2017

- Proporcionar información acerca de las promociones o ventajas que brindaba la empresa Claro hacia los usuarios que requieran paquetes de contenido multimedia de uso doméstico.
- Organización del cumplimiento de la transacción realizada hacia cada cliente
- Elaboración de reportes de actividad semanales

DISTRIBUIDORA GRÁFICA NAVARRETE

Asistente Logístico y Kardex

Ene. 2016 - Abr. 2016

- Registro y actualización de stock de productos del inventario total
- Generación de documentos de ingreso, salida y transferencia de productos entre las diferentes sedes de la empresa
- Elaboración de reportes de clasificación de productos

Educación

BACHILLER EN INGENIERIA DE SISTEMAS

Universidad Cesar Vallejo Ago. 2014 – Jul. 2019

Cursos

PROGRAMACIÓN DE APLICACIONES MÓVILES ANDROID

Area51 Training Center 2018

REDES CISCO CCNA (I, II, III)

Centro de Informática y Sistemas 2018

IDIOMA INGLES

Centro Cultural Lidemperu 2017 - 2020

DESARROLLO WEB FRONTEND (HTML5 – CSS3 - JAVASCRIPT)

Area51 Training Center 2017

Habilidades Personales

Compromiso

Trabajo en equipo

Liderazgo

Rápida solución a contingencias

Honestidad

Responsabilidad

Aptitudes

| Lenguajes de programación PHP C# Javascript Java | Software & Tecnologías Office Github Azure DevOps Linux |
|--|---|
| Infraestructura & Nube AWS Azure | Metodologías Scrum |
| Bases de Datos SQL Server MySql | Otros Docker Laravel Bootstrap Flutter |

Idiomas

Español Inglés

Intereses

Leer

Fútbol

Películas

Correr

Referencias

Hector Vásquez Guerra Gestor de Proyectos - TID Solutions SAC 960 577 612

Hugo Ninahuanca Jefe de Calidad - TID Solutions SAC 933 743 522

Elias Landauro Leon Administrador Sede Ingenieria - Serpost 941 458 722